# 已预转固在建工程金额调整后披露问题

提问人：nevermore001 时间：2019-11-25 06:30:20
请教陈版和各位老师，企业上期在建的厂房已达到预定可使用状态，审计进行预转固调整并开始计提折旧。同时在 2018 年末按实际情况披露为完工进度已达 100%，年末该工程项目账面已无余额。本期收到了该在建工程的部分发票，发现发票金额大于预转固的金额，差额不大，企业将该部分差额计入了对应在建工程本期增加里面，导致原本披露为完工进度已达100%的在建工程本期又有了余额。
审计本期将该部分差额调整到了固定资产，增加了对应上期已预转固厂房的原值。但是审计报告中披露的时候发现了数据矛盾， 1 ）如果该差额在在建工程明细披露的话，会导致原本对应的工程在上期完工进度已达100%的情况下本期又有了发生额，因为该差额的性质属于预估和发票的差异，在上期末的角度上来看披露为完工进度 100%并无问题。 2 ）如果该差异不在在建工程中披露，那么附注中披露的固定资产项目本期由工程转入的部分和在建工程项目本期转固的金额就不一致了。
截至目前该工程仍未完成竣工结算，预计下年完成。请教陈版，下面三种披露方式哪种更恰当？是否有相关政策依据？（ 1 ）将上期报表附注披露的对应的工程完工进度修改为 99%，本期的差异数正常披露为对应工程增加。
缺点：需要修改上期报告，且站在上期角度上来看该差异并不属于差错范畴。（ 2 ）不在本期在建工程增加中披露，直接在固定资产附注中披露为厂房建筑物的其他增加。缺点：厂房建筑一般的增加方式只有购入和在建工程转入，披露为其他不利于报告使用者理解，且账面显示确实是从在建工程中转入的。（ 3 ）不在在建工程本期增加中披露，直接在固定资产附注中披露为厂房建筑物的在建工程转入增加。缺点：披露的固定资产项目本期由工程转入的部分和在建工程项目本期转固的金额不一致。

回答人：chenyiwei
方式（ 2 ）相对合理，同时应在固定资产附注表的下方以脚注方式说明该项“其他增加”的具体内容，以消除误解。